# 关于资产减值的问题

提问人：surring 时间：2015-11-12 16:41:19
感谢各位老师的关注，这个例题有些长，感谢大家，请各位老师先看完例题然后再看我的问题，感谢！ 这是 2015 年注会教材中的一个例题，在资产减值这一章中： 甲企业在20×7年 1 月 1 日以1 600万元的价格收购了乙企业80%股权。在收购日，乙企业可辨认资产的公允价值为1 500万元，没有负债和或有负债。因此，甲企业在其合并财务报表中确认商誉 400 万元（1 600-1 500×80%）、乙企业可辨认净资产l 500万元和少数股东权益 300 万元（1 500×20%）。 假定乙企业的所有资产被认定为一个资产组。由于该资产组包括商誉，因此，它至少应当于每年年度终了进行减值测试。在20×7年末，甲企业确定该资产组的可收回金额为1 000万元，可辨认净资产的账面价值为1 350万元。由于乙企业作为一个单独的资产组的可收回金额1 000万元中，包括归属于少数股东权益在商誉价值中享有的部分。因此，出于减值测试的目的，在与资产组的可收回金额进行比较之前，必须对资产组的账面价值进行调整，使其包括归属于少数股东权益的商誉价值 100 万元[（1 600/80%-1 500）×20%] 。然后，再据以比较该资产组的账面价值和可收回金额，确定是否发生了减值损失。其测试过程如表8-7所示表8-7 商誉减值测试过程表
单位：万元 20×7年末 商誉可辨认资产合计账面价值 40013501750 未确认归属于少数股东权益的商誉价值100 100调整后账面价值50013501850 可收回金额 1000 减值损失 850 以上计算出的减值损失 850 万元应当首先冲减商誉的账面价值，然后，再将剩余部分分摊至资产组中的其他资产。在本例中， 850 万元减值损失中有 500 万元应当属于商誉减值损失，其中，由于确认的商誉仅限于甲企业持有乙企业80%股权部分，因此，甲企业只需要在合并报表中确认归属于甲企业的商誉减值损失，即 500 万元商誉减值损失的80%，即 400 万元。剩余的 350 （850-500）万元减值损失应当冲减乙企业可辨认资产的账面价值，作为乙企业可辨认资产的减值损失。减值损失的分摊过程如表8-8所示。
表8-8 商誉减值分摊表 单位：万元 20×7年末 商誉可辨认资产合计账面价值 40013501750 确认的减值损失（ 400 ）（ 350 ）（ 750 ）确认减值损失后的账面价值 10001000 我的问题是：那么作为甲企业，他应该确认的可辨认资产账面价值是不是应该为1000×80%=800呢？因为乙企业全部资产作为一个资产组，在进行减值测试的时候，先恢复甲企业+少数股东权益的商誉，可辨认净资产 1350 也应该是乙企业整个资产的可辨认净资产，那么作为合并方的甲企业占乙企业80%的股权，这个股权里面的价值分为两部分，一部分是商誉，一部分是可辨认净资产，商誉承担80%的减值，那么可辨认净资产也应该承担80%的减值，所以我觉得是不是甲企业可辨认资产账面价值是不是应该为1000×80%=800？ 个人理解，还请各位老师指教，感谢大家阅读我这么长的问题，感谢！

回答人：chenyiwei
商誉和资产组的减值测试是在合并报表层面进行的，因此应当将 100 ％的可收回金额和 100 ％的账面价值相比较，包括确认应归属于少数股东的减值损失部分（计入少数股东损益并减少少数股东权益）。对此类非全资子公司的情况，为了减值测试中确定资产组账面价值之目的，还需要将少数股东的商誉份额予以模拟恢复以确保账面价值和可收回金额比较基础的一致性。

提问人：呼叫帮助 时间：2019-05-23 13:58:13
陈版，关于资产减值的问题继续向您请教 某公司是电力企业，存有厂房、土地， 1 号机组、 2 号机组、 3 号机组， 1 号机组预计停用， 2 号机组及 3 号机组可正常发电，我的问题是 1 、房屋及土地可否单独作为一个资产组进行减值测试， 2 、假如房屋及土地可以单独测试未来可收回金额的情况下，为何房屋及建筑物依旧要按照合理及一致的基础放到其他资产组中进行减值测试呢？

回答人：chenyiwei
不可以将房屋和土地单独作为资产组进行减值测试。